臺灣臺南地方法院刑事判決　　　　　　　 96年度易字第715號
公　訴　人　臺灣臺南地方法院檢察署檢察官
被　　　告　甲○○
　　　　　　　　　　（現在臺灣臺南看守所羈押中）
上列被告因竊盜案件，經檢察官提起公訴（96年度偵字第6169號
），被告就被訴事實為有罪之陳述，本院以簡式審判程序審理後
，判決如下：
    主  文
甲○○共同攜帶兇器，毀越安全設備，於夜間侵入住宅竊盜，處
有期徒刑玖月，扣案之瓦斯噴燈壹支沒收；又共同逾越牆垣，於
夜間侵入住宅竊盜，未遂，處有期徒刑伍月；應執行有期徒刑壹
年，扣案之瓦斯噴燈壹支沒收。
    事  實
一、甲○○曾因搶奪案件，經本院以九十四年度訴字第一六一九
    號判處有期徒刑一年二月確定，甫於民國（下同）九十六年
    二月十六日縮刑假釋出監，現仍在假釋中，仍不知惕勵，竟
    與黃允龍（由檢察官另案偵辦）共同基於意圖為自己不法所
    有之犯意聯絡，於九十六年四月十一日晚上七時許，其二人
    共乘車牌號碼四三三二─LX號自小客車，攜帶黃允龍所有客
    觀上具有危險性，可作為兇器使用之瓦斯噴燈一支，前往台
    南市安平區某處民宅，趁無人注意之際，由黃允龍持上開瓦
    斯噴燈一支，朝該民宅四樓窗戶玻璃噴射，致使玻璃破裂後
    ，再由甲○○、黃允龍侵入其內，徒手竊得該處二樓內之手
    錶、戒指、耳環等物，其等旋於當晚十時許，前往台南市○
    ○路某處，將竊得之贓物變賣予不詳之黃允龍友人，得款新
    台幣（下同）三千元。黃允龍及甲○○因所獲不豐，另基於
    意圖為自己不法所有之犯意聯絡，於九十六年四月十二日凌
    晨一時許，又駕駛上開自小客車，前往丙○○位於台南市○
    區○○○路五四巷二三號住所前，趁屋內無人之際，逾越該
    處圍牆，侵入其內，著手搜尋財物，欲行竊盜，尚未得手，
    適為附近民眾發覺，通報警方處理，嗣甲○○、黃允龍查覺
    警方到場，隨即逃離該處，惟警方旋在台南市○區○○街二
    五巷九號後方圍牆附近，將甲○○逮捕到案，黃允龍則趁隙
    逃逸。其後，警方於九十六年四月十二日凌晨一時二十分許
    ，帶同甲○○前往台南市○區○○○路五二號前，在上開自
    小客車內扣得上開瓦斯噴燈，循線查獲上情。
二、案經台南市警察局第一分局報告臺灣臺南地方法院檢察署檢
    察官偵查起訴。
    理  由
一、訊據被告甲○○對於上開犯罪事實坦承不諱（見本院卷第二
    十一、二十二頁），且有證人丙○○於警訊時之陳述可佐（
    見警卷第十之一至十之二頁），並有扣押物品目錄表一份、
    車籍查詢資料單及查獲照片二十九張附卷可佐（見警卷第十
    六、十七、二十至二十九頁），再有上開瓦斯噴燈一支扣案
    堪憑，足認被告上開任意性之自白與事實相符，應堪採信。
    本件事證已臻明確，被告上開竊盜犯行堪以認定。
二、查上開瓦斯噴燈一支，性質上屬金屬製品，所產生之噴焰足
    以燒灼傷人，係於客觀上具有危險性，足以對人之身體、生
    命構成威脅，又按所謂兇器，其種類並無限制，凡客觀上足
    對人之生命、身體、安全構成威脅，具有危險性之兇器均屬
    之，且只須行竊時攜帶此種具有危險性之兇器為已足，並不
    以攜帶之初有行兇之意圖為必要，有最高法院七十九年度台
    上字第五二五三號判例可稽。核被告甲○○所為，係犯刑法
    第三百二十一條第一項第一款、第二款、第三款之加重竊盜
    罪及刑法第三百二十一條第二項、第一項第一款、第二款之
    加重竊盜未遂罪。被告關於上開第二次竊盜部分，係已著手
    於犯罪行為之實施而不遂，為未遂犯，爰依刑法第二十五條
    第二項規定，按既遂犯之刑減輕其刑。被告甲○○與黃允龍
    間，就上開二次竊盜犯行，有犯意聯絡及行為分擔，均係共
    同正犯。被告所犯上開二次犯行，犯意個別，應分論併罰。
    爰審酌被告犯罪之動機、目的、手段，及其生活狀況、智識
    程度、所竊得物品之價值，及其有搶奪前科，尚在假釋期間
    （有其臺灣臺南地方法院檢察署刑案資料查註紀錄表、臺灣
    高等法院被告前案紀錄表在卷可參），仍不知惕勵，又身屬
    青壯，不思以正當方式獲取財物，而為上開竊盜，危害社會
    治安匪淺，惟事後坦承犯行等一切情狀，量處如主文所示之
    刑，並定其應執行之刑，以資懲儆。被告與黃允龍為本件第
    一次竊盜罪行時，所攜帶之上開瓦斯噴燈一支，係黃允龍所
    有，且供該次犯罪所用之物，業據被告於審理中供述明確（
    見本院卷第二十五頁），爰依刑法第三十八條第一項第二款
    、第三項規定宣告沒收。
據上論斷，應依刑事訴訟法第二百八十四條之一、第二百九十九
條第一項前段，刑法第二十八條、第三百二十一條第二項、第一
項第一款、第二款、第三款、第二十五條第二項、第五十一條第
五款、第三十八條第一項第二款，判決如主文。
本案經檢察官乙○○到庭執行職務。
中　　華　　民　　國　　96　　年　　6 　　月　　21　　日
　　　　　　     　刑事第八庭    法　官  盧  鳳  田
以上正本證明與原本無異。
如不服本判決，應於收受送達後10日內向本院提出上訴書狀（應
附繕本）。
     　　　　　　　　　　　　　　書記官  吳  姁  穗
中　　華　　民　　國　　96　　年　　6 　　月　　25　　日
附錄本件論罪科刑法條：
刑法第321條第1項第1、2、3款、第2項：
犯竊盜罪而有左列情形之一者，處六月以上、五年以下有期徒刑
：
一、於夜間侵入住宅或有人居住之建築物、船艦或隱匿其內而犯
    之者。
二、毀越門扇、牆垣或其他安全設備而犯之者。
三  攜帶兇器而犯之者。
前項之未遂犯罰之。
